臺灣桃園地方法院刑事判決　　　　　　　99年度訴字第1035號
公　訴　人　臺灣桃園地方法院檢察署檢察官
被　　　告　詹啟
選任辯護人　楊珮君律師
　　　　　　林淑惠律師
　　　　　　陽文瑜律師
上列被告因妨害性自主案件，經檢察官提起公訴（99年度偵字第
5048號），本院判決如下：
    主  文
詹啟對於女子，以強暴之方法而為性交，處有期徒刑貳年，緩
刑肆年，緩刑期間付保護管束。
    事  實
一、詹啟係代號0000-0000 成年女子（下稱Ａ女，其真實姓名
    年籍詳如卷附「代號與真實姓名對照表」）之雇主，僱用Ａ
    女在其位於桃園縣平鎮市（詳細地址詳卷）之公司為行政人
    員。於民國99年1 月4 日下午1 時許，假藉要Ａ女陪同拜訪
    客戶為由，利用Ａ女懼怕其先前將公司資料提供給他人遭公
    司警告要提告的情事，將Ａ女載至桃園縣平鎮市○○路70號
    「愛莉園汽車旅館」並投宿該旅館第610 號房內，先強拉Ａ
    女至上開旅館房間，繼而將Ａ女壓在床上，Ａ女雖極力反抗
    ，惟經詹啟向Ａ女告以很喜歡Ａ女，只要Ａ女願意與之交
    往，會好好照顧Ａ女，Ａ女也不用擔心學費，並可在公司內
    享有特權等語，隨即強行脫掉Ａ女所著的外褲及內褲，並將
    其生殖器插入Ａ女的陰道內，詹啟以上揭強暴方法，違反
    Ａ女之意願，對Ａ女為性交一次。
二、案經Ａ女訴由桃園縣政府警察局移送臺灣桃園地方法院檢察
    署檢察官起訴偵辦。
    理  由
壹、證據能力部分
一、按被告以外之人於偵查中向檢察官所為之陳述，除顯有不可
    信之情況者外，得為證據；又被告以外之人於審判外之陳述
    ，經當事人於審判程序同意作為證據，法院審酌該言詞陳述
    或書面陳述作成時之情況，認為適當者，亦得為證據。當事
    人、代理人或辯護人於法院調查證據時，知有第159 條第 1
    項不得為證據之情形，而未於言詞辯論終結前聲明異議者，
    視為有前項之同意，刑事訴訟法第159 條之1 第2 項、第15
    9 條之5 分別定有明文。因檢察官代表國家偵查犯罪時，原
    則上均能遵守法定程式，且被告以外之人如有具結能力，仍
    應依法具結，以擔保其係據實陳述，故規定「除顯有不可信
    之情況者外」，得為證據（最高法院93年度臺上字第2397號
    判決意旨參照）。查證人Ａ女、楊雯君、林靜芬、阮捷茹、
    江依玲、文瑋峻於偵查中經具結而為陳述，有證人結文在卷
    可證（見偵查卷第16至17頁、第155 至158 頁、第162 至16
    5 頁、第165 至168 頁、第175 至178 頁），上開Ａ女、楊
    雯君、林靜芬、阮捷茹、江依玲、文瑋峻等證人於偵查中之
    證述，依卷內現存證據，亦查無顯不可信情況，而本院審酌
    上開證人於偵訊時之陳述既係彼等於案發後就各自親身經歷
    之事實所為，依其陳述作成時之情況並無不適當，且均非違
    法取得之證據，又查無證據力明顯過低之情形，復經本院於
    審判期日就上開證據進行調查、辯論，則依前開規定，證人
    Ａ女、楊雯君、林靜芬、阮捷茹、江依玲、文瑋峻於檢察官
    偵查中所為證述，有證據能力。
二、至本件認定事實所引用之卷內其餘卷證資料（包括文書證據
    及物證），並無證據證明係公務員違背法定程序所取得，被
    告及辯護人於審判程序中復均未於言詞辯論終結前表示異議
    ，且卷內之文書證據及物證，亦無刑事訴訟法第159 條之 4
    之顯有不可信之情況與不得作為證據之情形，則依刑事訴訟
    法第159 條之5 之規定，本件認定事實所引用之所有文書證
    據及物證，均有證據能力，合先敘明。
貳、認定事實之理由
    前揭犯罪事實，業據被告詹啟於本院審理中坦承不諱（見
    本院卷第57頁、第72頁背面、第90頁背面），核與證人即被
    害人Ａ女、楊雯君、林靜芬、阮捷茹、江依玲、文瑋峻等人
    之證述相符，並有愛莉園汽車旅館99年1 月4 日休息報表、
    愛莉園汽車旅館現場照片20張、Ａ女於99年1 月4 日及5 日
    前往趙德明婦產科診所就診之病歷資料及桃園縣政府警察局
    婦幼警察隊99年5 月8 日職務報告、被告自行提出之辦公室
    監視錄影器擷取畫面、99年4 月23日搜索扣押筆錄、扣押物
    品目錄表、扣押物品照片等附卷可佐，是被告上開自白核與
    事實相符，為可採信。從而，本件事證明確，被告犯行洵堪
    認定。
參、論罪科刑
    核被告所為，係犯刑法第221條第1項之強制性交罪。查被告
    前無犯罪紀錄，其因帶同Ａ女至愛莉園汽車旅館後，一時性
    慾失控而為本件犯行，所為雖為法所不容，惟案發後即坦承
    曾為本件性交行為，並向Ａ女允諾會負責，顯見其並非惡性
    重大，而其所犯為最輕本刑3 年以上有期徒刑之罪，依一般
    社會客觀評價被告犯罪情狀，如科以法定最輕本刑，猶嫌過
    重，爰依刑法第59條之規定酌減其刑。又本案被告於犯後業
    已坦承本件妨害性自主犯行，並於100 年5 月20日與被害人
    Ａ女達成調解（見本院卷第34頁），更依與被害人Ａ女調解
    及當庭陳述之內容，分期將新臺幣70萬元支付予Ａ女所指示
    之財團法人勵馨基金會，此有捐款收據附卷可佐（見本院卷
    第46、60、63頁），而Ａ女於本院準備程序中亦當庭表示願
    意給被告緩刑之機會等語（見本院卷第57頁背面），認被告
    經此偵、審程序及刑之宣告，自當知所警惕，信無再犯之虞
    ，本院綜合各情，認所宣告之刑，以暫不執行為適當，爰併
    依刑法第74條第1 項第1 款規定，對被告宣告緩刑4 年，以
    啟自新，並依刑法第93條第1 項第1 款規定，諭知於緩刑期
    間付保護管束。
據上論斷，應依刑事訴訟法第299 條第1 項前段，刑法第221 條
第1 項、第59條、第74條第1 項第1 款、第93條第1 項第1 款，
判決如主文。
本案經檢察官姜永浩到庭執行職務。
中    華    民    國  100     年    8     月    30    日
            刑事第九庭  審判長法  官  吳為平
                              法  官  陳正昇
                              法  官  王秀慧
以上正本證明與原本無異。
如不服本判決應於收受判決後10日內向本院提出上訴書狀，並應
敘述具體理由。其未敘述上訴理由者，應於上訴期間屆滿後20日
內向本院補提理由書( 均須按他造當事人之人數附繕本) 「切勿
逕送上級法院」。
                              書記官  張懿昀
中    華    民    國   100    年    8     月    31    日
附論罪科刑法條：
中華民國刑法第221條
（強制性交罪）
對於男女以強暴、脅迫、恐嚇、催眠術或其他違反其意願之方法
而為性交者，處 3 年以上 10 年以下有期徒刑。
前項之未遂犯罰之。